【裁判字號】    96,重訴,39
【裁判日期】    971030
【裁判案由】    毒品危害防制條例等
【裁判全文】
臺灣板橋地方法院刑事判決              96年度重訴字第39號
公  訴  人  臺灣板橋地方法院檢察署檢察官
被      告  丙○○
            甲○○
上二人共同
選任辯護人  趙建和律師
            黃重鋼律師
            林詠嵐律師
被      告  戊○○
選任辯護人  周金城律師
            鄒志鴻律師
            張景源律師
被      告  丁○○
選任辯護人  黃東熊律師
            蔡明熙律師
上列被告等因違反毒品危害防制條例等案件，經檢察官提起公訴
（96年度偵字第8766號、96年度偵字第17442 號），本院判決如
下：
    主  文
丙○○、甲○○共同運輸第二級毒品，各處有期徒刑拾貳年。扣
案如附表壹編號二、三所示之毒品均沒收銷燬；如附表壹編號一
所示之毒品及附表壹編號一、二、三所示之包裝袋暨如附表貳所
示之物均沒收。
丙○○、甲○○其餘被訴如附表參編號一至五所示運輸第二級毒
品、運輸第三級毒品及私運管制物品進口部分均無罪。
戊○○、丁○○均無罪。
    事  實
一、丙○○、甲○○及乙○○（俟通緝到案後另行審結）明知甲
    基安非他命（Methamphetamine ，起訴書載為安非他命）及
    3,4-亞甲基雙氧安非他命（3,4-Methylenedioxyamphetamin
    e ，MDA ，起訴書併載為MDMA）、3,4-亞甲基雙氧甲基安非
    他命（3,4-Methylenedioxymethamphetamine ，MDMA，俗稱
    搖頭丸）均係毒品危害防制條例所明定之第二級毒品，另愷
    他命（Ketamine）則為毒品危害防制條例所明定之第三級毒
    品，且均屬行政院依懲治走私條例第2 條第3 項所公告之「
    管制物品項目及其數額」命令甲項第4 款規定之管制進口物
    品，竟共同基於運輸第二、三級毒品及私運管制物品進口之
    犯意聯絡，由乙○○於民國96年1 、2 月間某日以電話指示
    其表弟丙○○承租基隆市○○○路135 巷21弄36號房屋作為
    收貨接應及放置之用，乙○○則在大陸地區設法取得如附表
    壹所示之第二級毒品甲基安非他命、MDA 、MDMA及第三級毒
    品愷他命後，將該等毒品夾藏於電腦手提包中以掩人耳目，
    共包裝成34箱，以「高志凱」之名義（留下聯絡行動電話門
    號00-0 0000000000） ，委託不知情之上豪國際運通有限公
    司（下稱上豪公司）運至臺灣地區，乙○○並於96年4 月10
    日下午4 時43分許以前述門號00-00000000000行動電話撥打
    至丙○○持用之0000000000號行動電話告知上情，97年4 月
    11日晚上9 時21分許，甲○○（乙○○之胞弟）乃以000000
    0000號行動電話撥給丙○○持用之0000000000號行動電話，
    詢問託運之時間及耽誤情形，並言明屆時乙○○會再打電話
    給甲○○等語，嗣於96年4 月12日下午1 時30分許甲○○以
    00-00000 000000 行動電話撥打00-00000000000行動電話與
    乙○○聯絡，乙○○乃指示甲○○先帶新臺幣（下同）10,0
    00元至位於臺北市○○區○○路之丸福公司給付運費，並詢
    明「天地通貨櫃場」地址，俾甲○○能先行前往探查運送之
    毒品包裝有無顯露異狀而為回報，迨毒品均運抵臺灣地區後
    ，丙○○即以「高志凱」之名義，以上開0000000000號行動
    電話聯絡不知情之丸福公司至位於桃園縣大園鄉之「天地通
    貨櫃場」提貨托運，丸福公司遂由己○○派遣不知情之員工
    庚○○等開車前往上述貨櫃場提貨後運送至基隆市○○○路
    135 巷21弄36號之指定處所，並由丙○○前去該址開門點收
    ，而自大陸地區共同運輸並私運管制進口物品第二、三級毒
    品進入臺灣地區。嗣於96年4 月12日晚上7 時50分許，丸福
    公司適於上址卸貨時為警當場查扣於如附表壹所示之毒品及
    如附表貳編號一所示之物，再經警循線拘提甲○○、丙○○
    到案，並扣得如附表貳編號二至七所示之物。
二、案經內政部警政署刑事警察局報請臺灣板橋地方法院檢察署
    檢察官偵查起訴。
    理  由
壹、有罪部分（被告丙○○、甲○○被訴如附表參編號六所示之
    運輸第二、三級毒品及私運管制物品進口部分）：
一、訊據被告丙○○固坦承於上揭時間人在大陸地區之被告乙○○確有以電話聯絡指示其租賃基隆市○○○路135 巷21弄36
    號作為收受貨物置放之處所，並負責開啟門禁讓丸福公司卸
    貨該處而為收受，另被告甲○○亦承認承被告乙○○之指示
    給付予丸福公司運費10,000元，並於期前確認託運之包裝有
    無顯露異狀之事實，惟均矢口否認有何運輸第二、三級毒品
    及私運管制物品進口等犯行。其中被告丙○○辯稱：伊確實
    不知道貨物裏夾藏有毒品云云；另被告甲○○亦辯稱：伊並
    不知道被告乙○○託運來的東西是毒品云云。然查：
  (一)扣案之如附表壹所示之物經送內政部警政署刑事警察局鑑定
    結果，分別如該附表各項下所示，有該局96年5 月7 日刑鑑
    字第0960055689號鑑定書附卷可稽（見96年度偵字第8766號
    偵查卷宗(二)第433 、434 頁），又如該附表壹所示之毒品均
    係被告乙○○以「高志凱」名義自大陸地區委由上豪公司運
    送至臺灣地區，再由丸福公司之員工庚○○提領託運至基隆
    市○○○路135 巷21弄36號卸貨存放時而為警方據報查獲，
    亦有由庚○○簽具之上豪公司派送單2 件附卷可憑（見96年
    度偵字第8766號偵查卷宗(一)第46、47頁），是本件經被告乙○○自大陸地區運輸入臺灣地區，而由被告丙○○、甲○○
    在臺灣地區負責給付運費、接應收受之貨物，即如附表壹所
    示之第二、三級毒品，已可認定。
  (二)訊據被告丙○○於審理時供稱：「（問：你是何時知道丸福
    公司、上豪公司運輸來的東西是毒品？）4 月10日我表哥乙○○請戊○○拿一張字條，上面有大陸的手機號碼，叫我去
    打公共電話給他，乙○○在電話裏面告訴我的，他想要叫我
    幫他去接貨，但我在電話中拒絕他」等語（見本院97年10月
    7 日審判筆錄第16頁），被告丙○○既謂被告乙○○業經由
    電話告知要其收受毒品，而被告丙○○亦強調有拒絕之意，
    適足以佐證被告丙○○對運輸之物乃係毒品一事知之甚明。
    而被告乙○○另於96年4 月10日下午4 時43分許以門號00-0
    0000000000行動電話撥打至被告丙○○持用之0000000000號
    行動電話告知「總共26加8 ，34萬」就是在通知被告丙○○
    其送來毒品數量有34箱電腦手提包夾藏毒品等情，業據被告
    丙○○於警詢時供認甚詳（見本院卷(二)第55-5頁），並有96
    年4 月10日下午4 時43分許丙○○使用0000000000號行動電
    話與乙○○門號00-00000000000通話之通訊監察譯文內容卷
    附足憑（見96年度偵字第8766號偵查卷宗(一)第209 頁），再
    徵諸前項(一)所引據之卷附之由庚○○簽具之上豪公司派送單
    2 件亦明確載有「總箱數26」、「總箱數8 」等字樣，而該
    等34箱貨物經警查扣後送鑑定結果，又係如該附表壹各項下
    所示之毒品，有內政部警政署刑事警察局96年5 月7 日刑鑑
    字第0960055689號鑑定書附卷足憑，核與被告丙○○所供盡
    皆相符，是被告丙○○對運輸毒品之種類、數量諉為不知，
    要無可信。
  (三)另被告甲○○雖以其並不知扣案之34箱手提包中發現夾藏大
    批毒品云云置辯。惟查被告甲○○曾於96年4 月11日晚上9
    時21分許，以0000000000號行動電話撥打被告丙○○持用之
    0000000000號行動電話，詢問前述貨物託運之時間及耽誤情
    形，並言明屆時被告乙○○會再打電話給被告甲○○等語，
    嗣於96年4 月12日下午1 時30分許被告甲○○以00-0000000
    0000行動電話撥打00-00000000000行動電話與被告乙○○聯
    絡，被告乙○○乃指示被告甲○○先到丸福公司報「高先生
    」名義說要給付10,000元，並詢明貨櫃場地址等情，此有96
    年4 月11日晚上9 時21分許被告甲○○以0000000000號行動
    電話撥打被告丙○○持用之0000000000號行動電話及97年4
    月12日下午1 時30分許被告甲○○以00-00000000000行動電
    話撥打被告乙○○持用之00-00000000000行動電話通話之通
    訊監察譯文內容卷附足憑（見96年度偵字第8766號偵查卷宗
    (一)第22 6、227 、280 頁），已非無稽。又被告甲○○於警
    詢時亦供稱：「（問：請你詳述96年4 月12日下午【應為中
    午之誤】12時之後之行蹤？）我大約13時許接獲哥哥乙○○
    的電話，要我拿10,000元現金過去臺北市○○區○○路的『
    丸福貨運公司』，順便問老闆桃園大園地區有一家『天地通
    』公司地址，但是老闆不知道詳細地址，只有畫圖告訴我如
    何前往，但是我到大園地區直到17時許都找不到該家公司，
    在回程接到乙○○的電話問我有沒有找到，我騙他說有找到
    ，他又問我有沒有怪怪的，我不清楚那是什麼事，我就回答
    沒有，後來我在高速公路木柵附近的休息區上廁所，他又打
    電話來，問我有沒有臭臭的，我說沒有之後就回家了」等語
    （見本院卷(二)第63頁）；而證人己○○於審理時結證稱：「
    （檢察官問：你於警詢筆錄中提到4 月12日那次的貨款給付
    方式有比較不同？）那次是有一個年輕人到公司來付款給我
    」、「（檢察官問：那個人是否現在在庭？）有，就是在庭
    坐在我左後方的先生（指甲○○），我之前並不知道他的名
    字，但是可以認得人」、「（檢察官問：那個先生第一次到
    你店內的時候，他是如何說的？）他就付運費給我，他說要
    去看貨」、「（檢察官問：他有無說要看哪一批？）他原本
    約出事前的前一天，後來改期，改到隔天，隔天他過來，提
    到貨的事情，然後就順便把貨的運費給我」、「（檢察官問
    ：改期是否他跟你聯絡的？）不是，是另有其人」、「（檢
    察官問：如何知道他要看哪一批貨？）我們到蘆竹去運貨，
    他說是貨主，要來提貨，因為我們是小公司，一天沒有幾件
    。我們是到航空站去提貨」、「（檢察官問：高志凱訂貨的
    團體裡面你只有接觸到你左後方的先生？）是」、「（檢察
    官問：從送貨開始他們有說裡面是什麼東西？）皮包」、「
    （檢察官問：從一開始就說是皮包？）答：對」、「（檢察
    官問：他【庚○○】有無送過這批貨？）有」等語（見本院
    97年4 月23日審判筆錄第7 至9 頁），可見被告甲○○確有
    依被告乙○○之指示期前去給付運費並要求查看運送入境之
    毒品包裝有無顯露異狀情事，而該批運送之34箱貨物，正是
    嗣後由丸福公司派遣員工庚○○提領運載且於卸貨之際即為
    警查獲內有如附表壹所示之毒品，其參與犯罪之分工，灼然
    甚明。況且被告甲○○於警詢時亦曾供稱：伊曾應丙○○之
    邀與友人楊哲昱一起前去基隆市○○○路135 巷21弄36號幫
    忙清理一些廢棄的手提包，伊看那些包包都還不錯，所以就
    要楊哲昱整理之後拿去賣折抵工錢等語（見本院卷(二)第62頁
    ），與前述證人己○○結證稱從送貨開始對方就說裡面是皮
    包等語互為勾稽，依不知內情者之常情衡度，手提包應屬本
    件運送之主要貨物內容，既大費周章運抵國內，豈容被告丙○○、甲○○當作廢棄物任由他人清理出賣折抵工錢？基此
    ，非但所辯情節乖違而不足採，反倒證實被告甲○○對手提
    包乃係夾藏毒品用以掩人耳目，當運輸卸貨後已無利用價值
    僅求迅速清除之情，知之甚詳。
  (四)綜上，足認被告丙○○、甲○○上開所辯，顯係圖卸飾詞，
    殊無可採，罪證明確，犯行均堪認定。
二、查甲基安非他命、MDA 、MDMA均係毒品危害防制條例所明定
    之第二級毒品，另愷他命則為毒品危害防制條例所明定之第
    三級毒品，亦屬行政院依懲治走私條例第2 條第3 項所公告
    之「管制物品項目及其數額」命令甲項第4 款規定之管制進
    口物品，被告丙○○、甲○○私運管制物品入臺，核渠等所
    為，均係犯毒品危害防制條例第4 條第2 項之運輸第二級毒
    品罪、同條第3 項之運輸第三級毒品罪、懲治走私條例第2
    條第1 項之私運管制物品進口罪。被告丙○○、甲○○持有
    第二級毒品甲基安非他命、MDA 、MDMA之低度行為，為運輸
    該等毒品之高度行為所吸收，不另論罪。被告丙○○、甲○○與乙○○三人間，具有犯意聯絡及行為分擔，為共同正犯
    。被告丙○○、甲○○以一行為觸犯上述三罪名，為想像競
    合犯，依刑法第55條規定，應從較重之運輸第二級毒品罪處
    斷。爰審酌被告丙○○、甲○○所運輸之種類、數量甚多，
    僅為一己私利，罔顧毒品對國家、社會之危害，情節非輕，
    於犯罪後仍避重就輕致供詞反覆且飾詞圖卸，兼衡其等二人
    於整體犯罪上究非居於主導之地位，而係聽命於張知傑之支
    配等一切情狀，分別量處如主文所示之刑，以示懲儆。
三、扣案之如附表壹編號二、三所示之物，係查獲之毒品，不問
    屬於犯人與否，爰依毒品危害防制條例第18條第1 項前段規
    定，均併予宣告沒收銷燬。扣案之如附表壹編號一所示之毒
    品係違禁物，不問屬於犯罪行為人與否，併予宣告沒收。又
    扣案之如附表壹編號一、二、三所示之包裝袋及如附表貳所
    示之物，係被告等所有而供其等為上開犯罪所用之財物，爰
    依毒品危害防制條例第19條第1 項規定，均併予宣告沒收。
    至於本件其餘扣案物品，尚難認與前揭犯行有關，不予沒收
    ，附此敘明。
貳、無罪部分（被告戊○○、丁○○部分暨被告丙○○、甲○○
    其餘被訴如附表參編號一至五所示之運輸第二、三級毒品及
    私運管制物品進口部分）：
一、公訴意旨略以：被告丙○○、甲○○、丁○○、戊○○、乙○○均明知安非他命、MDMA均係毒品危害防制條例所明定之
    第二級毒品，另愷他命則為毒品危害防制條例所明定之第三
    級毒品，且均屬行政院依懲治走私條例公告之管制進口物品
    ，不得非法運輸、持有及進口，竟基於運輸第二、三級毒品
    及走私管制進口物品進入臺灣地區之犯意聯絡，由被告乙○○使用00000000000 號、00000000000 號、00000000000 號
    、00000000000 號、00000000000 號、0000000000號、0000
    000000號、0000000000號、0000000000號、0000000000號、
    0000000000號、0000000000號、0000000000號等行動電話門
    號在大陸地區珠海一帶，負責隔海遙控本件購買毒品資金籌
    措、接收、轉匯事宜。並在大陸地區購買毒品，再以「高志
    凱」之名義，將毒品夾藏於電腦手提包中以掩人耳目，繼委
    託不知情之上豪公司運往臺灣地區。嗣於毒品運抵臺灣地區
    後，並繼之指揮毒品分派相關事宜；被告乙○○之表弟丙○○則使用00000000000 號、0000000000號、0000000000號等
    行動電話門號，在臺灣地區依被告乙○○之指示，收集購買
    毒品之資金，或用以支應被告乙○○等運毒集團之必要開銷
    ，或交由被告甲○○匯往大陸地區供被告乙○○購買毒品之
    調度使用，且於毒品運抵臺灣地區後，並負責接收清點貨物
    及支付運費與不知情之丸福公司，再依被告乙○○之指示，
    分派毒品與合資購毒私運進入臺灣地區之真實姓名年籍不詳
    綽號「賭鬼」等成年人；被告乙○○之胞弟被告甲○○則使
    用00000000000 號、0000000000號及0000000000號行動電話
    門號，負責依乙○○之指示，向被告丙○○及戊○○等人收
    取合資購毒私運進入臺灣地區之同夥所彙集之資金，再依被
    告乙○○之指示，或用以支應被告乙○○等運毒集團之必要
    開銷，或即匯往大陸地區供被告乙○○購買毒品之調度使用
    。嗣於毒品運抵臺灣地區後，並負責接收貨物及支付運費與
    丸福公司。被告戊○○則使用00000000000 號與被告乙○○
    及使用0000000000號、0000000000號、0000000000號、0000
    000000號及數度經通訊監察系統轉檔後號碼不全之00000000
    00號、0000000000號、0000000000號、0000000000號及0000
    000000號等行動電話門號之被告丁○○聯絡彙集購買毒品私
    運進入臺灣之資金，及嗣毒品運抵臺灣地區後之毒品交付事
    宜；另使用0000000000號行動電話門號與被告丙○○聯絡本
    案私運毒品之相關事宜；並另使用公用電話與被告甲○○聯
    絡交付所收集之購毒資金事宜。被告丙○○、甲○○、戊○○、丁○○於如附表參編號一至五所示時間及地點；被告戊○○、丁○○更有於如附表參編號六所示時間及地點，分別
    自大陸地區共同運輸並私運管制進口物品第二、三級毒品進
    入臺灣地區，因認被告丙○○、甲○○、戊○○、丁○○均
    涉有毒品危害防制條例第4 條第2 項之運輸第二級毒品罪、
    同條第3 項之運輸第三級毒品罪、懲治走私條例第2 條第1
    項之私運管制物品進口罪等罪嫌等語。
二、按犯罪事實應依證據認定之，無證據不得認定犯罪事實；又
    不能證明被告犯罪者，應諭知無罪之判決，刑事訴訟法第15
    4 條第2 項、第301 條第1 項分別定有明文。又犯罪事實之
    認定，應憑真實之證據，倘證據是否真實尚欠明確，自難以
    擬制推測之方式，為其判斷之基礎；而認定犯罪事實之證據
    係指足以認定被告確有犯罪行為之積極證據而言，該項證據
    自須適合於被告犯罪事實之認定，始得採為斷罪之資料，最
    高法院53年臺上字第656 號、29年上字第3105號著有判例。
    且刑事訴訟上證明之資料，無論為直接或間接證據，均須達
    於通常一般之人均不致有所懷疑，而得確信其為真實之程度
    ，始得據為有罪之認定，若其關於被告是否犯罪之證明未能
    達此程度，而有合理懷疑之存在，致使無從形成有罪之確信
    ，根據「罪證有疑，利於被告」之證據法則，即不得遽為不
    利被告之認定，亦有最高法院76年臺上字第4986號判例可參
    。其以情況證據（即間接證據）斷罪時，尤須基於該證據在
    直接關係上所可證明之他項情況事實，本乎推理作用足以確
    證被告有罪，方為合法，不得徒憑主觀上之推想，將一般經
    驗有利被告之其他合理情況逕予排除，此觀諸最高法院32年
    上字第67號判例意旨亦甚彰明。又按刑事訴訟法第161 條已
    於民國91年2 月8 日修正公布，其第1 項規定：檢察官就被
    告犯罪事實，應負舉證責任，並指出證明之方法。因此，檢
    察官對於起訴之犯罪事實，應負提出證據及說服之實質舉證
    責任。倘其所提出之證據，不足為被告有罪之積極證明，或
    其指出證明之方法，無從說服法院以形成被告有罪之心證，
    基於無罪推定之原則，自應為被告無罪判決之諭知，最高法
    院92年臺上字第128 號判例可資參照。
三、公訴人認被告丙○○、甲○○、戊○○、丁○○涉有運輸第
    二、三級毒品及私運管制物品進口等罪嫌，無非係以被告丙○○、甲○○、丁○○於警詢及偵查中之供述、證人壬○○
    （內政部警政署刑事警察局員警）、庚○○、己○○、辛○○、沈賴睿軒於警詢及偵查中之證述，又有通訊監察書、通
    訊監察譯文、內政部警政署刑事警察局職務報告及所附0000
    000000號、0000000000號及0000000000號行動電話門號雙向
    通聯記錄、臺灣基隆地方法院檢察署93年度偵字第1572號案
    件起訴書、丸福公司派車一覽表及上豪公司派送單、搜索票
    、搜索扣押筆錄及扣押物品目錄表、扣案毒品照片、毒品初
    步鑑驗照片、內政部警政署刑事警察局鑑定書等在卷可稽為
    其論據。
四、訊據被告丙○○、甲○○、戊○○、丁○○均始終堅詞否認
    有公訴人所指之此部分運輸第二、三級毒品及私運管制物品
    進口等犯行，其中被告丙○○、甲○○辯稱不知乙○○在運
    輸毒品等語；被告戊○○則辯稱其於電話中談話所及係指麻
    黃素等語；另被告丁○○則辯稱其與同案被告等人均不認識
    ，亦無電話聯絡，其持用之電話曾借予綽號「小沙（音譯）
    」之人使用等語。經查：
  (一)公訴人直指被告丙○○、甲○○、戊○○、丁○○如附表參
    編號一至五所示涉有運輸第二、三級毒品及私運管制物品進
    口等犯行，惟綜觀全案卷證始末，迄未見任何積極確切之事
    證足資認定關涉運輸、私運毒品之種類、數量，公訴人於起
    訴書中對此部分亦乏任何具體敘明，僅得謂託運箱數、以電
    腦手提包為「菜底」云云，顯無所據且失之空泛，應先指明
    。
  (二)被告丙○○、甲○○固曾於警詢或偵查中約略提及被告戊○○亦參與其中云云，惟並無進一步之明確陳述。繼證人即被
    告丙○○於審理時結證稱：因被告乙○○曾叫伊拿錢給被告
    戊○○、或跟被告戊○○拿錢、或是交付東西給被告戊○○
    ，有跟被告戊○○接觸到，才會於偵查中說被告戊○○有涉
    及本案，伊曾有拿毒品給被告戊○○，但不知是什麼成分的
    毒品，拿給被告戊○○的兩次都是從後來於96年4 月11日寄
    放在友人辛○○經營的水族館那一箱拿出來的，該箱物品是
    伊於同年2 月初時在基隆市○○○路135 巷21弄36號的租屋
    處發現的等語（見本院97年4 月23日審判筆錄第31至34頁）
    ，而嗣後經警於96年4 月12日晚上8 時20分許，在基隆市○○○路122 號海園水族館查扣之白色晶體、米白色晶體共26
    包，經送鑑結果確均為麻黃成分，亦有內政部警政署刑事
    警察局96年5月7日刑鑑字第0960055689號鑑定書附卷可憑（
    見96年度偵字第8766號偵查卷宗(二)第433、434頁），足見被
    告戊○○否認直接涉及第二、三級毒品之辯詞，確非無稽。
    又被告戊○○從未否認與被告丙○○、甲○○、乙○○等人
    認識，且於審理時亦承認卷附之通訊監察譯文內容係其所說
    之言詞，但觀諸上情，徒憑該等語意尚有未明之通訊監察譯
    文條不足以逕認其有與被告丙○○、甲○○、乙○○等人共
    同運輸、私運第二、三級毒品之犯行。
  (三)訊據被告丙○○、甲○○、戊○○均供述並不認識被告丁○○，依公訴人提出為證之通訊監察譯文觀之，亦僅有被告戊○○持用之電話曾與被告丁○○持用之電話聯絡，其間陳述
    之對話內容真意固因他人難以逕為理解而啟人疑竇，但被告
    丁○○始終堅詞否認曾與戊○○有該等通訊監察譯文之對話
    內容，而被告戊○○亦於審理時供稱：是被告乙○○叫伊查
    疑似被告丁○○的身分證字號有無出入境資料，所以才會留
    有被告丁○○的身分證字號在其手機，伊有見過與其電話聯
    絡的人，但那個人不是被告丁○○等語（見本院97年4 月23
    日審判筆錄第46頁），繼之本院依檢察官之聲請將於被告丁○○之通訊監察錄音囑託內政部警政署刑事警察局為聲紋鑑
    定，經該局將錄音內容輸入儀器檢視分析結果，因各通語音
    樣品品質，均不符鑑定需求，故無法辦理，有該局97年5 月
    28日刑鑑字第0970071790號函附卷可佐，倘無其他積極舉證
    ，顯然不足為不利被告丁○○之事實認定。
  (四)被告丙○○、甲○○、戊○○固均供述彼此間有金錢交付之
    事實，但渠等均辯稱此係乙○○因賭博而有之金錢等語，此
    雖迄今查無事證以明，惟相對於檢察官逕指該等金錢之交付
    即與本件犯行相涉，卻無具體事證足可稽憑，亦屬止於猜臆
    。至於公訴人於起訴書逐一列載之其他證據資料，均無法據
    以認定其所指運輸、私運之毒品種類、數量此等最屬重要關
    鍵之事項，觀諸起訴書所載從略即明，已如前述，而循此更
    無從證明被告丙○○、甲○○、戊○○、丁○○等人確有其
    所指之分工情事云云，事理至明，要無庸贅。
五、綜上所述，足認被告丙○○、甲○○、戊○○、丁○○上開
    所辯各節，誠非虛妄，應可信憑。此部分尚無從依公訴人所
    提出之各項證據，而達於通常一般之人均不致有所懷疑，而
    得確信其為真實之程度，自不得以此遽入人罪。此外，復查
    無其他積極、具體確切之證據足資認定被告等人涉有公訴人
    所指之此部分犯行，是因不能證明被告等人犯罪，自應為無
    罪判決之諭知。
據上論斷，應依刑事訴訟法第299 條第1 項前段、第301 條第1
項，毒品危害防制條例第4 條第2 項、第3 項、第18條第1 項、
第19條第1 項，懲治走私條例第2 條第1 項，刑法第11條前段、
第28條、第55條、第38條第1 項第1 款，判決如主文。
本案經檢察官劉仕國到庭執行職務
中    華    民    國    97    年    10    月    30    日
                  刑事第十五庭  審判長法  官  張江澤
                                      法  官  劉景宜
                                      法  官  陳海寧
以上正本證明與原本無異。
如不服本判決，應於送達後10日內向，本院提出上訴狀。
                                      書記官  梁宜庭
中    華    民    國    97    年    11    月    5     日
附錄本案論罪科刑法條全文：
毒品危害防制條例第4條
製造、運輸、販賣第一級毒品者，處死刑或無期徒刑；處無期徒
刑者，得併科新臺幣一千萬元以下罰金。
製造、運輸、販賣第二級毒品者，處無期徒刑或七年以上有期徒
刑，得併科新臺幣七百萬元以下罰金。
製造、運輸、販賣第三級毒品者，處五年以上有期徒刑，得併科
新臺幣五百萬元以下罰金。
製造、運輸、販賣第四級毒品者，處三年以上十年以下有期徒刑
，得併科新臺幣三百萬元以下罰金。
製造、運輸、販賣專供製造或施用毒品之器具者，處一年以上七
年以下有期徒刑，得併科新臺幣一百萬元以下罰金。
前五項之未遂犯罰之。
懲治走私條例第2條
私運管制物品進口、出口逾公告數額者，處七年以下有期徒刑，
得併科新臺幣三 百萬元以下罰金。
前項之未遂犯罰之。
第一項所稱管制物品及其數額，由行政院公告之。
附表壹：
┌──┬──────┬─────────────────────────┐
│編號│送鑑毒品名稱│  鑑定結果                                        │
│    │            ├────────┬────────┬───────┤
│    │            │(一)毒品外觀、種類│(二)重量          │(三)包裝袋總重  │
├──┼──────┼────────┼────────┼───────┤
│一  │丙○○愷他命│  白色粉末      │驗餘總淨重      │  約876公克   │
│    │，總毛重1308│  第三級毒品愷他│129507.75公克   │              │
│    │30公克      │  命            │                │              │
│    │            │                │                │              │
├──┼──────┼────────┼────────┼───────┤
│二  │丙○○搖頭丸│(1)白色藥錠      │驗餘總淨重      │  約500公克   │
│    │，總毛重6498│  第二級毒品MDA │40804.82公克    │              │
│    │0公克       │                │                │              │
│    │            ├────────┼────────┼───────┤
│    │            │(2)黃色藥錠      │驗餘總淨重      │  約350公克   │
│    │            │  第二級毒品MDMA│20369.71公克    │              │
│    │            ├────────┼────────┼───────┤
│    │            │(3)粉紅色藥錠    │驗餘總淨重      │  約50公克    │
│    │            │  第二級毒品MDMA│1359.72公克     │              │
│    │            ├────────┼────────┼───────┤
│    │            │(4)綠色藥錠      │驗餘總淨重      │  約30公克    │
│    │            │  第二級毒品MDMA│1534.74公克     │              │
├──┼──────┼────────┼────────┼───────┤
│三  │丙○○安非他│  白色晶體      │驗餘總淨重      │  約15.01公克 │
│    │命毒品，總毛│  第二級毒品甲基│993.97公克      │              │
│    │重1010公克  │  安非他命      │                │              │
└──┴──────┴────────┴────────┴───────┘
附表貳：
┌──┬───────────────────────────┐
│編號│  物品名稱及數量                                      │
├──┼───────────────────────────┤
│一  │  電腦手提包34箱                                      │
├──┼───────────────────────────┤
│二  │  基隆市○○○路135 巷21弄36號之鐵捲門遙控器一具      │
├──┼───────────────────────────┤
│三  │  基隆市○○○路135 巷21弄36號之鑰匙七把              │
├──┼───────────────────────────┤
│四  │  行動電話機一具（內含0000000000門號晶片卡）          │
├──┼───────────────────────────┤
│五  │  行動電話機一具（內含00000000000 大陸行動電話門號晶片│
│    │  卡）                                                │
├──┼───────────────────────────┤
│六  │  行動電話機一具（內含0000000000門號晶片卡）          │
├──┼───────────────────────────┤
│七  │  行動電話機一具（內含0000000000門號晶片卡）          │
└──┴───────────────────────────┘
附表參：
┌──┬───────────────────────────┐
│編號│  起訴書所載犯罪事實                                  │
├──┼───────────────────────────┤
│一  │時間：96年1月30日（本次毒品係於同年月25日日運抵臺灣   │
│    │，嗣於同年月30日由丸福公司派車運送交貨）。            │
│    │地點：基隆市○○區○○街66號1樓。                     │
│    │數量：20箱（以電腦手提包為「菜底」）。                │
├──┼───────────────────────────┤
│二  │時間：96年2月5日（本次毒品係於同年月2日日運抵臺灣，   │
│    │嗣由丸福公司於同年月5日派車運送交貨）。               │
│    │地點：基隆市安樂區○○○路135巷21弄36號。             │
│    │數量：28箱（以電腦手提包為「菜底」）。                │
├──┼───────────────────────────┤
│三  │時間：96年2月6日（本次毒品係於同日運抵臺灣，隨即由丸  │
│    │福公司派車運送交貨）。                                │
│    │地點：基隆市安樂區○○○路135巷21弄36號。             │
│    │數量：7箱（以電腦手提包為「菜底」）。                 │
├──┼───────────────────────────┤
│四  │時間：96年2月14日（本次毒品係於同日運抵臺灣，隨即由   │
│    │丸福公司派車運送交貨）。                              │
│    │地點：基隆市安樂區○○○路135 巷21弄36號。            │
│    │數量：36箱（以電腦手提包為「菜底」）。                │
├──┼───────────────────────────┤
│五  │時間：96年3月28日（本次毒品係於同日運抵臺灣，隨即由   │
│    │丸福公司派車運送交貨）    。                          │
│    │地點：基隆市安樂區○○○路135巷21弄36號。             │
│    │數量：8箱（以電腦手提包為「菜底」）。                 │
├──┼───────────────────────────┤
│六  │時間：96年4月12日（本次毒品係分別於同年月10日及11日   │
│    │運抵臺灣，嗣於同年月12日由丸福公司派車運送交貨）。    │
│    │地點：基隆市安樂區○○○路135巷21弄36號。             │
│    │數量：34箱（以電腦手提包為「菜底」。內含第二級毒品安  │
│    │非他命約32公斤；第二級毒品MDMA約28萬顆；第三級毒品愷  │
│    │他命約130公斤）。                                     │
└──┴───────────────────────────┘


司法院資訊處製作；財團法人民間司法改革基金會備份。
